臺灣臺中地方法院民事裁定
111年度中簡聲字第27號
聲  請  人  張淑妮  

相  對  人  林品安  
上列當事人間聲請停止執行事件，本院裁定如下：
    主  文
聲請人為相對人供擔保新臺幣19,833元後，本院109年度司執字
第135557號給付票款事件之強制執行程序，於本院111年度中簡
字第756號確認本票債權不存在事件裁判確定，或因和解、調解
、撤回起訴而終結前，應暫予停止。
    理  由
一、按發票人以本票偽造、變造以外之原因，主張本票債權不存
    在而提起確認之訴者，法院依發票人之聲請，得許其提供相
    當並確實之擔保，停止強制執行，非訟事件法第195條第3項
    定有明文。上開擔保金額，係供債權人因停止執行所受損害
    之賠償，尚非以執行標的物之價值或其債權額為依據（最高
    法院109年度台抗字第706號裁定意旨參照）。申言之，應以
    債權人因執行程序之停止，致原預期受償之時間延後所生之
    損害，為定擔保數額之依據。而依通常社會觀念，使用金錢
    之對價即為利息，執行債權倘為金錢債權，債權人因執行程
    序停止，致受償時間延後，可認係損失停止期間利用該債權
    總額所能取得之利息。
二、聲請意旨略以：相對人執本院109年度司票字第5403號本票
    裁定（下稱系爭本票裁定）對聲請人所有之不動產於新臺幣
    （下同）14萬元之本息範圍內聲請強制執行，經本院以109
    年度司執字第135557號給付票款事件（下稱系爭執行事件）
    受理在案，惟聲請人已另向本院提起確認本票債權不存在之
    訴（本院111年度中簡字第756號），主張系爭執行事件所查
    封之財產一旦拍賣，勢難回復原狀。爰聲請於該確認本票債
    權不存在之訴確定前，願供擔保停止系爭執行事件之強制執
    行程序等語。
三、經查，相對人執系爭本票裁定為執行名義，向本院聲請對聲
    請人所有之不動產為強制執行，經本院以系爭執行事件受理
    在案，強制執行程序尚未終結，且聲請人已對相對人提起確
    認本票債權不存在之訴，現由本院111年度中簡字第756號確
    認本票債權不存在等事件審理中等情，業經本院調取上開執
    行卷宗及訴訟卷宗查閱屬實，本院認聲請人之聲請，於法尚
    無不合。又本件相對人請求強制執行之執行名義所示債權金
    額為14萬元，是相對人因停止執行所受之損失，即應為相對
    人遲延收取上開執行債權之期間內，依債權數額按年息百分
    之5計算法定遲延利息之損害。揆諸前揭說明，擔保數額之
    計算應以相對人延後受償之期間所能取得之利息為依據。參
    以前開本院111年度中簡字第756號確認本票債權不存在事件
    依民事訴訟法第427條規定應適用簡易程序，且其訴訟標的
    未逾民事訴訟法第466條第1項所定數額，屬不得上訴第三審
    而為訴訟二審終結事件，則其終結確定之期間可推定為2年
    又10個月（參照各級法院辦案期限實施要點第2條規定：民
    事簡易程序第一審審判案件期限10個月、民事第二審審判案
    件期限2年），依此計算，則相對人因系爭執行事件停止強
    制執行未能及時受償之可能損害金額為19,833元【計算式：
    14萬元×5%×（2年＋10/ 12）＝19,833元；元以下4捨5入】，
    是本院認為聲請人應供擔保之擔保金額以19,833元為適當，
    爰裁定如主文所示。
四、依非訟事件法第195條第3項，裁定如主文。
中　　華　　民　　國　　111 　年　　3 　　月　　11　　日
                  臺灣臺中地方法院臺中簡易庭
                                  法　官　林秉暉
以上為正本係照原本作成。
如不服本裁定，應於送達後10日內，向本院提出抗告狀並表明抗
告理由，如於本裁定宣示後送達前提起抗告者，應於裁定送達後
10日內補提抗告理由書（須附繕本）。
中　　華　　民　　國　　111 　年　　3 　　月　　11　　日
                                  書記官　王志伃